【裁判字號】    98,交聲,619
【裁判日期】    980731
【裁判案由】    聲明異議
【裁判全文】
臺灣高雄地方法院交通事件裁定         98年度交聲字第619號
原處分機關  高雄市政府交通局
異  議  人  甲○○
上列異議人即受處分人因違反道路交通管理處罰條例案件，對於
高雄市政府交通局98年3 月6 日所為之處分（原處分：高市交裁
字第裁32-BX0000000號），聲明異議，本院裁定如下：
    主  文
異議駁回。
    理  由
一、原處分意旨略以：異議人於97年12月1 日8 時48分許，有將
    其所有車牌號碼AY-0313 號自小客車，在高雄市○○路上禁
    止臨時停車處所停車之行為，經警逕行舉發，故依道路交通
    管理處罰條例第56條第1 項第1 款規定，裁處異議人罰鍰新
    臺幣（下同）900 元。
二、異議意旨略以：異議人所有AY-0313 號自小客車是停放於明
    華路路邊合法停車白色格內，與舉發單上所違規事實不符，
    至於斜向停車是當地俗成約定，附近居民知道前面是一塊荒
    廢多年的空地，為了增加停車數量大家都是以斜停為正當，
    並不妨害任何交通，處罰無理，請求撤銷原處分云云。
三、按「汽車駕駛人停車時，有下列情形之一者，處新臺幣600
    元以上1200元以下罰鍰：一、在禁止臨時停車處所停車。…
    」，道路交通管理處罰條例第56條第1 項第1 款定有明文。
    查異議人雖於異議狀中先表示其停車位置畫有停車格，該地
    非屬禁止臨時停車云云，然依異議人於其聲明異議狀所附舉
    發機關舉發違規時所拍攝之違規照片顯示，異議人於97年12
    月1 日8 時48分許，雖有將其所有AY-0313 號自小客車停在
    停車格上，惟其卻未依照停車格所繪方式停放（依照片上白
    色停車格與照片中間之人行紅磚顯示，正確之停放方式應係
    橫向停放，異議人等車輛卻係縱向停放），其車頭及半個車
    身並已停放至紅磚人行道上，故異議人所有AY-0313 號自小
    客車確未依照規定停放，且並已停至紅磚人行道上阻礙行人
    通行。而本院為求明確，並曾函詢原處分機關該地是否禁止
    臨時停車，原處分機關於98年4 月9 日高市交停字第
    0980016935號函係答以該機關雖有於鼓山區○○路段規劃順
    向路邊停車位，因異議人係以斜向方式停車，依據道路交通
    管理處罰條例第56條第1 項第6 款規定，有關不依順行方向
    ，或不緊靠道路右側，或併排停車，或單行道不緊靠路邊停
    車等行為，均屬違規行為等，亦再次確認異議人有違規停車
    行為，故異議人有違規停車之事實相當明確。至於就異議人
    違規停車之行為，舉發機關及原處分機關為何適用道路交通
    管理處罰條例第56條第1 項第1 款加以處罰，原處分機關於
    前開98年4 月9 日函文中雖舉道路交通管理處罰條例第56條
    第1 項第6 款之規定，惟查卷附原舉發機關98年3 月31日高
    市警交三字第0980008571號函文，係表示因異議人所有AY-
    0313號自小客車97年12月1 日8 時48分有斜向停放於紅磚人
    行道上，故該單位係依據道路交通管理處罰條例第55條及第
    56條第1 項規定舉發等，而該條例第55條第1 款既確有在人
    行道臨時停車應予處罰之規定，故人行道顯然不得臨時停車
    ，而異議人所有AY- 0313號自小客車除不依順行方向停車，
    亦有於禁止臨時停車之人行道上停車（非臨時停車）之行為
    ，參酌該第56條第1 、6 、9 款規定，第1 款所定違規行為
    情節顯然較重，故最後原處分機關於裁決書引用道路交通管
    理處罰條例第56條第1 項第1 款規定裁罰異議人，應無錯誤
    ，異議人稱其係合法停車，無舉發單上所載在禁止臨時停車
    處所停車之違規事實云云，顯有誤解。
四、另查異議人於其異議狀就斜向停車亦不否認，惟辯稱斜向停
    車是當地俗成約定，附近居民知道前面是一塊荒廢多年的空
    地，為了增加停車數量大家都是以斜停為正當，並不妨害任
    何交通云云，除此種停放方式已阻礙行人通行業如上述，異
    議人所辯顯不可採外，即使此種方法確可增加停車數量，但
    異議人等係以違法方式增加停車數量，亦非合法，更無積非
    成是，以其違法時間已長即認其行為已經合法之理，故異議
    人提起異議顯無理由。
五、綜上，本件異議人有在禁止臨時停車處所停車行為，事證明
    確，堪以認定。原處分機關依道路交通管理處罰條例第56條
    第1 項第1 款規定，裁處異議人罰鍰900 元，於法並無不合
    ，異議人之異議並無理由，應予駁回。
六、據上論斷，應依道路交通案件處理辦法第19條，裁定如主文
    。
中    華    民    國    98    年    7     月    31    日
                  交通法庭  法  官  黃紀錄
以上正本證明與原本無異。
如不服本裁定，應於收受送達後5 日內向本院提出抗告狀。
中    華    民    國    98    年    7     月    31    日
                            書記官  吳書逸


司法院資訊處製作；財團法人民間司法改革基金會備份。
